Images du répertoire du notaire Charles Sadron pour l'étude VIII
Archives nationales de France
Images du répertoire du notaire Charles Sadron pour l'étude VIII
13 juin 1633 - 16 juin 1641
MC/RE/VIII/1
Etude VIII; Sadron, Charles
Un registre
Archives nationales de France
Minutes et répertoires: la loi 2008-696 du 15 juillet 2008 relative aux archives a fixé à 75 ans à compter de la date de l'acte, ou à 25 ans à compter de la date du décès de l'intéressé si ce délai est plus bref, le délai de communication des minutes et répertoires des notaires; ce délai est porté à 100 ans à compter de la date de l'acte si le document se rapporte à un mineur (code du Patrimoine, articles L213-2, 4e d et 5e).
Autres documents de l'étude (dossiers de clients, comptabilité...): s'agissant d'archives privées, ces documents sont communicables selon les modalités fixées par le déposant ou le donateur.
Certains documents ne sont pas accessibles sous leur forme originale en raison de leur mauvais état de conservation.
Registre entré aux Archives nationales en 1932
61 feuillets et fait partie d'un registre de 144 feuillets de papier manuscrits, hauteur 38 x largeur 25 cm.
Le registre est en assez bon état mais dérelié.
Registre folioté en 2003 (foliotation non visible à l'écran)
Images des répertoires de l’étude VIII
Archives de l'étude VIII
répertoire d'officier public ministériel
- Répertoire chronologique pour la période du 13 juin 1633 au 16 juin 1641, 13 juin 1633 - 16 juin 1641; MC/RE/VIII/1
  Le registre contient aussi le répertoire du notaire Fiacre Jutet pour la période du 20 janvier 1622 au 27 octobre 1632.
  Le répertoire contient les informations suivantes: nature de l'acte; nom, prénom, des parties, date de l'acte.
  répertoire
  - Liste chronologique des actes pour la période du 13 juin au 19 décembre 1633, 13 juin - 19 décembre 1633; 84 r°-86 r°; 3 feuillets
  - Liste chronologique des actes pour la période du 1er janvier au 31 décembre 1634, 1er janvier - 31 décembre 1634; 86 r°-92 v°; 7 feuillets
  - Liste chronologique des actes pour la période du 8 janvier au 28 décembre 1635, 8 janvier - 28 décembre 1635; 92 v°-100 v°; 9 feuillets
  - Liste chronologique des actes pour la période du 2 janvier au 31 décembre 1636, 2 janvier - 31 décembre 1636; 100 v°-107 v°; 8 feuillets
  - Liste chronologique des actes pour la période du 1er janvier au 31 décembre 1637, 1er janvier - 31 décembre 1637; 107 v°-115 r°; 9 feuillets
  - Liste chronologique des actes pour la période du 1er janvier au 30 décembre 1638, 1er janvier - 30 décembre 1638; 115 r°-123 r°; 9 feuillets
  - Liste chronologique des actes pour la période du 2 janvier au 28 décembre 1639, 2 janvier - 28 décembre 1639; 123 r°-132 v°; 10 feuillets
  - Liste chronologique des actes pour la période du 1er janvier au 31 décembre 1640, 1er janvier - 31 décembre 1640; 132 v°-140 v°; 10 feuillets
  - Liste chronologique des actes pour la période du 3 janvier au 16 juin 1641, 3 janvier - 16 juin 1641; 140 v°-143 v°; 4 feuillets